【裁判字號】    98,交聲,2848
【裁判日期】    981001
【裁判案由】    聲明異議
【裁判全文】
臺灣臺中地方法院交通事件裁定        98年度交聲字第2848號
原處分機關  交通部公路總局臺中區監理所
異  議  人
即受處分人  甲○○
上列異議人即受處分人因違反道路交通管理處罰條例案件，對於
交通部公路總局臺中區監理所民國98年7月22日所為之處分（中
監違字第裁60-P00000000號裁決書）聲明異議，本院裁定如下：
    主    文
異議駁回。
    理    由
一、原處分機關係以：異議人即受處分人（下稱受處分人）甲○
    ○於民國（下同）97年12月10日14時21分許，在花蓮縣吉安
    鄉○○路○段209號處，因駕駛車牌號碼X7-1319號自用小客
    車有「闖紅燈（南向北直行）」之違規行為，經花蓮縣警察
    局吉安分局警員依道路交通管理處罰條例第53條第1項開立
    花警交字第P00000000號舉發違反道路交通管理事件通知單
    當場舉發。嗣受處分人未於期限內到案，原處分機關乃依道
    路交通管理處罰條例第53條第1項、第63條第1項規定，於98
    年7月22日以中監違字第裁60-P00000000號裁決書裁處罰鍰
    新臺幣（下同）5400元，並記違規點數3點。
二、受處分人之異議理由則以：本人當日駕駛車牌號碼X7-1319
    號自用小客車行經花蓮市○○路，適逢交通號誌紅燈可右轉
    之綠燈指示號誌進入中正路，遭員警舉發南北縱向闖紅燈。
    本人不解，舉發事實有誤，要求填寫正確違反內容，爭論無
    效下，仍遭拒絕，為不損公權力，只得以拒簽收受紅單，並
    告之郵寄，只待裁決，事經多日未獲申訴，即遭重罰，實感
    不服等語。
三、按汽車駕駛人，行經有燈光號誌管制之交岔路口闖紅燈者，
    處1800元以上5400元以下罰鍰，並記違規點數3點；汽車行
    駛至交岔路口，其行進、轉彎，應遵守燈光號誌，道路交通
    管理處罰條例第53條第1項、第63條第1項第3款與道路交通
    安全規則第102條第1項第1款、違反道路交通管理事件統一
    裁罰標準表分別定有明文。
四、經查：受處分人於上開時地，駕駛車牌號碼X7-1319號自用
    小客車確有「闖紅燈（南向北直行）」之違規事實，有原舉
    發機關之舉發違反道路交通管理事件通知單在卷可稽。雖受
    處分人以上開情詞置辯，惟證人即本件舉發警員吳進雄於本
    院訊問時具結證稱：「當時甲○○駕駛X7-1319號自小客車
    從花蓮縣吉安鄉○○路要右轉中正路往北方向行駛，行經中
    正路1段與中正路1段158巷路口時，直行闖紅燈，我親眼目
    睹他闖紅燈後，在該路口繼續前行約15公尺的路旁（中正路
    1段209號），將他攔停，並填單舉發。受處分人當時辯稱海
    岸路有個右轉燈可以直接右轉，並說他沒有闖中正路1段158
    巷路口的紅燈，因而拒絕簽收舉發通知單。但他所辯並非有
    理，因為海岸路可以右轉中正路沒有錯，但是到了中正路1
    段與158巷路口時，另有一個紅綠燈及臨停標誌就是停止線
    及斑馬線，兩個路口是不同的，前面一個路口有右轉燈而可
    以右轉，與他後來在下一個路口闖紅燈是兩回事。我在209
    號前很清楚看到甲○○駕車闖紅燈直行，視線並沒有任何遮
    蔽，當時並沒有攝影拍照存證，因為他的闖紅燈行為事發突
    然，所以就直接攔停舉發，來不及拍照存證，該路口當時並
    沒有路口監視器資料可以調閱。當時該路口所有同向車輛都
    停止等紅燈，只有他一台闖紅燈直行。」等語明確；又員警
    舉發各項道路交通違規事由，本不以提出採證照片或錄影者
    為限，倘受限於交通違規事實發生之即時性（如闖紅燈之瞬
    間違規）、急迫性（如駕駛人避免遭取締酒後駕車而改由未
    飲酒之乘客駕駛），而由員警依其親身見聞經過，填製通知
    單舉發汽車駕駛人交通違規事實，亦屬法之所許；且員警為
    維持交通秩序，依法執行職務，立場應是客觀公正，復與受
    處分人素不相識，亦無宿怨，當無設詞誣攀之理，是其所為
    證言，應屬真實可信。本院復查亦無任何證據足資證明執勤
    員警有捏造事實、違法取締之情事，則執勤員警本其維護交
    通秩序、安全職責所為之當場舉發，自應受到合法、正確之
    推定。是受處分人前開辯解，並無可採，本件違規事實堪以
    認定。從而，原處分機關依據道路交通管理處罰條例第53條
    第1項、第63條第1項第3款、違反道路交通管理事件統一裁
    罰基準表（駕駛小型汽車違反道路交通管理處罰條例第53條
    第1項，而逾越應到案期限60日以上者）之規定，裁處受處
    分人罰鍰5400元並記違規點數3點，於法並無不合。本件異
    議為無理由，應予駁回。
五、據上論斷，應依道路交通管理處罰條例第87條第2項，道路
    交通案件處理辦法第19條，裁定如主文。
六、如不服本裁定，得於送達之翌日起5日內，向本院提出抗告
    狀。
中    華    民    國    98    年    10    月    1     日
                        交通法庭  法  官  蔡建興
以上正本證明與原本無異。
                                  書記官  黃英寬
中    華    民    國    98    年    10    月    1     日


司法院資訊處製作；財團法人民間司法改革基金會備份。
